台灣苗栗地方法院刑事判決　　　　　　　　　　　　　九十一年度交訴字第二七號
　　公　訴　人　臺灣苗栗地方法院檢察署檢察官
　　被　　　告　甲○○
右列被告因公共危險等案件，經檢察官提起公訴（九十年度偵字第三六二八號），本
院判決如左：
    主  文
甲○○以逆向行駛之方法，致生往來之危險，處有期徒刑捌月；又因過失傷害人，處
有期徒刑參月；應執行有期徒刑拾月。緩刑參年。
    事  實
一、甲○○無不良素行，於民國九十年六月二十五日下午某時起，在苗栗縣造橋鄉談
    文湖附近某友人處，已因飲酒欠缺通常注意能力（經警測得其呼吸中酒精濃度值
    已高達每公升為一、四八毫克），而致不能安全駕駛車輛之程度，仍於同日晚上
    二十一時許，駕駛車牌號碼Ｌ九─四八０六號自用小客車，沿苗栗縣台一線省道
    由南向北方向行駛，欲返回其苗栗縣造橋鄉談文村九鄰崩崁腳五號住處，嗣行至
    苗栗縣造橋鄉談文加油站南方約二、三百公尺處時，因提前迴轉而誤將車駛入往
    後龍方向之南向車道。甲○○明知依交通規則如須繼續北向行駛，應在南向車道
    上直行至迴轉道始得迴轉，亦明知在車輛往來頻繁之道路逆向行駛，將造成其他
    車輛往來之危險，竟逕於車輛往來頻繁之省道台一線南向車道上逆向往北行駛，
    致生在該道路遵行南下車道方向行駛之眾多車輛往來之危險。迨行駛至談文加油
    站前時，適有蕭東和駕駛車輛ＨＶ─四三九七號自用小客車搭載丙○○（右前座
    ）、乙○○（右後座）及劉坤彊（左後側），沿該道路南下車道行駛亦行經同一
    地點，見甲○○所駕車輛正面逆向駛來，遂即時煞停所駕駛之車輛。惟甲○○已
    因酒後欠缺通常注意能力竟未予閃避，而在該路段南下之內側車道，正面撞擊蕭
    東河已停駛之自用小客車，致丙○○受有左小腿瘀傷約三公分、右踝瘀傷約三公
    分之傷害；乙○○則受有左踝扭傷及背挫傷之傷害。
二、案經告訴人丙○○、乙○○訴由苗栗縣警察局竹南分局報請臺灣苗栗地方法院檢
    察署檢察官偵查起訴。
    理  由
一、右揭事實，業據告訴人乙○○、丙○○指訴歷歷，訊據被告甲○○於審理中亦供
    認不諱，核與證人劉坤彊、蕭東和在警訊、偵查中證述內容相符，復有丙○○、
    乙○○驗傷單據、道路交通事故調查報告表、酒精濃度測試單各一紙及車禍現場
    照片四幀可資佐證，堪證被告自白應與事實相符。查酒精對人體造成之影響，於
    呼氣時酒精濃度達○‧二五ＭＧ／Ｌ即會輕度中毒，造成協調功能降低；呼氣時
    酒精濃度達○‧五○ＭＧ／Ｌ即屬中度中毒，出現反應慢、感覺減低、影響駕駛
    之狀況；被告經警測得之呼氣中酒精濃度值為一‧四八ＭＧ／Ｌ（即呼吸中酒精
    濃度值每公升一‧四八毫克），顯已超出○‧二五ＭＧ／Ｌ甚多，況已肇事，揆
    諸前揭說明，顯見其服用酒類後，已達不能安全駕駛動力交通工具之程度；又按
    車輛行駛時，駕駛人應注意車前狀況，隨時採取必要之安全措施，且應按遵行方
    向行駛，不得違反規定駛入來車道，道路交通管理處罰條例第四十五條第一款、
    第三款，道路交通安全規則第九十四條第三項，分別定有明文；又被告係因自己
    駕車過早迴轉，嗣發現錯誤後，為逞一時之便，而罔顧交通安全，逕於車輛往來
    頻繁之省道台一線南向車道上逆向往北行駛，業經被告於偵查中供陳在卷，是證
    被告當時顯然未因飲酒致全然喪失認識與判斷能力；而台一線省道往來車輛頻繁
    ，依道路交通安全規則，所有車輛均係依遵行車道行駛，逆向行駛於南下車道，
    必將造成往來車輛紛紛煞停、減速、偏向之行為，造成與壅塞陸路等質之公共危
    險，此為公眾皆知之基本常識，被告自不得諉為不知，是被告既有認識仍執意為
    之，其行為顯已造成交通往來之具體危險亦明；又被告違反交通規則逆向行駛之
    結果，雖依其主觀之意欲，並無傷害告訴人之故意，惟既已肇致車禍，且造成告
    訴人乙○○、丙○○二人受傷，是就告訴人之傷害結果，被告顯有過失，且其過
    失與告訴人所受傷害間亦顯有相當之因果關係。綜合上述，本件事證均臻明確，
    被告犯行堪予認定。
二、按被告飲用酒類達不能安全駕駛動力交通工具之程度，仍駕駛自用小客車，在車
    輛往來頻繁之道路逆向行駛，事後並肇事致告訴人丙○○、乙○○於傷；核其所
    為，係犯刑法第一百八十五條第一項以逆向行駛之方法致生往來之危險罪、同法
    第一百八十五條之三服用酒類，不能安全駕駛動力交通工具而駕駛罪及同法第二
    百八十四條第一項前段之過失傷害罪。被告所犯刑法第一百八十五之三部分係抽
    象危險犯，既已致生同法第一百八十五條第一項之具體危險，即應為具體危險罪
    所吸收，不另論罪。又被告因一過失行為致告訴人乙○○、丙○○二人於傷，其
    過失傷害之二罪間，有想像競合關係，應從一重處斷，並應依道路交通管理處罰
    條例第八十六條第一項規定加重其刑。上開以逆向行駛之方法致生往來危險罪與
    過失傷害罪，其犯意各別，罪名不同，應予分論併罰。另本件車禍事故係經被害
    人報案後，由警員至現場將被告帶回警局，於為第一次偵訊時，被告語無倫次，
    意識模糊，注意力無法集中，嗣至次日上午八時許始完成筆錄一節，有苗栗縣警
    察局竹南分局九十年六月二十六日報告書、警訊筆錄在卷可憑，足證本件被告雖
    於車禍後未離開現場，惟並未有自首之舉措，亦經本院依職權查明無訛，併此敘
    明。爰審酌被告酒後駕車，復逆向行駛，嚴重影響道路交通安全，且已致人受傷
    ，情節非輕及犯罪後於審理中坦承犯行等一切情狀，分別量處如主文所示之刑，
    並定其應執行之刑，以示懲儆。末查，被告素行良好，前未曾受有期徒刑以上刑
    之宣告，有臺灣高等法院被告全國前案紀錄表在卷可按，而被告於為前揭犯行後
    ，已與告訴人達成和解，有和解書影本一紙在卷可稽，經此教訓後，當知警惕而
    無再犯之虞，本院綜核各情，認所宣告之刑，以暫不執行為適當，爰併予宣告緩
    刑三年，以啟自新。
據上論斷，應依刑事訴訟法第二百九十九條第一項前段，刑法第一百八十五條第一項
、第二百八十四條第一項前段、第五十五條、第五十一條第五款、第七十四條第一款
，道路交通管理處罰條例第八十六條第一項，罰金罰鍰提高標準條例第一條前段，判
決如主文。
本案經檢察官李殷財到庭執行職務。
中      華      民      國    九十一    年      五      月    二十一    日
                                       臺灣苗栗地方法院交通法庭
                                             法  官  楊  台  清
右正本證明與原本無異。
如不服本判決，應於送達後十日內向本院提出上訴狀(須附繕本)，上訴於臺灣高等
法院臺中分院。
                                             書記官    李  惠  雯
中      華      民      國    九十一    年      五      月    二十一    日
附錄論罪科刑法條
刑法第一百八十五條第一項
損壞或壅塞陸路、水路、橋樑或其他公眾往來之設備或以他法致生往來之危險者，處
五年以下有期徒刑、拘役或五百元以下罰金。
刑法第二百八十四條第一項前段
因過失傷害人者，處六月以下有期徒刑、拘役或五百元以下罰金，致重傷者，處一年
以下有期徒刑、拘役或五百元以下罰金。
